# Renzo Segura

# Desarrollador Web Full-Stack

Portafolio: rsegura93.github.io/portafolio



Cel. 964 40 44 61
Email renzosegurapm@gmail.com
Edad 26 años

Resid. Lima (Cerca de UNMSM)

Soy desarrollador web con 3 años de experiencia en el sector. Además, emprendí el proyecto online educativo-tecnológico Explipol y trabajé como desarrollador full-stack en el Grupo Avatar - PUCP. Y cuento con estudios en Ingeniería Informática de la PUCP.

Deseo trabajar en una empresa que le agrade la innovacción y donde pueda proponer e implementar soluciones web. Además, en mis tres años de experiencias he desarrollado una gran capacidad analítica y eficiencia a la hora de desarrollar y/o gestionar. Finalmente, considero, sobre todo ello, el trabajo en equipo como la prioridad más alta.

## **EXPERIENCIA LABORAL**

03/2019 -05/2019 Tiempo completo

# Desarrollador PHP Full-Stack en Codelgniter

Proyecto educativo-tecnológico Explipol de TIC POL

- 1. Análisis de estructura de datos
- 2. Servicio administrativo para el ingreso de datos por sistema online

05/2018 -11/2018 Tiempo completo

# Desarrollador PHP Full-Stack en Codelgniter

Proyecto educativo-tecnológico Explipol de TIC POL

- 1. Desarrollo Full-Stack de la librería para la reproducción de Video.
- 2. Desarrollo Back-end de la Plataforma Virtual de Docentes.
- 3. Diseño de la base de datos en MySQL.
- 4. Diseño de la estructuración de contenidos de la Plataforma.
- 5. Supervisión del diseño e implementación de wireframes.

01/2017 - 05/2018 Tiempo parcial

## Desarrollador Full-Stack en Angular y Responsable del Módulo Editor Gráfico

Proyecto educativo-tecnológico Oráculo Matemágico del GRUPO AVATAR PUCP

- 1. Líder del grupo de desarrollo a cargo de 3 desarrolladores y 1 diseñador.
- 2. Análisis y validación de software del prototipo de la plataforma web.
- 3. Primera Versión de la base de datos.
- 4. Integración del proyecto "Canvimation" en el proyecto principal.

01/2017 - 04/2018 Tiempo parcial

# Desarrollador PHP Full-Stack en Codelgniter y Líder del proyecto

Proyecto educativo-tecnológico Explipol de TIC POL

- 1. Análisis, Diseño e Implementación de la Plataforma Educativa Interactiva.
- 2. Automatización de las interacciones web de cada recurso educativo (más de 100 interaccíones).
- 3. Implementación de la base de datos en MYSQL.
- 4. Líder del proyecto y a cargo de: 2 maquetadores web y 3 especialistas en Educación.

08/2016 -12/2016 Tiempo completo

# Desarrollador PHP Full-Stack en Codelgniter

Proyecto educativo-tecnológico Oráculo Matemágico 2016 del GRUPO AVATAR PUCP

- 1. Análsis, diseño e implementación del módulo de reportes
- 2. Automatización de más de 180 reportes en total.
- 3. Desarrollo de reportes con librería HighCharts.
- 4. Algoritmo Hash de 2 capas para protección de datos del menor.

08/2016 -12/2016 Tiempo completo

# Desarrollador PHP Full-Stack en Codelgniter

Proyecto educativo-tecnológico Explipol de TIC POL

- 1. Automatización del proceso de presentación de las animaciones interactivas.
- 2. Implementación de la base de datos en MYSQL.
- 3. Diseño de wireframes.

#### **LOGROS**

2017 Implementación dely proyecto Explipol en2018 5 Colegios

2016 Presentación del Oráculo Matemágíco a funcionarios del MINEDU

#### **IDIOMAS**

Inglés (Avanzado completo) y Español

## **LENGUAJES**

Javacript, Typescript, PHP, SQL, MySQL, CSS, HTML, JSON, Macros VBA, JAVA, C++ y C

# **TECNOLOGÍAS**

Frameworks ANGULAR, CODEIGNITER y LARAVEL

Otras tecnologías:
Bootstrap, jQuery, gulp,
npm, git, preprocesadores
CSS, xampp or wampp,
web services, ajax, MySql
Workbeanch,
phpMyAdmin, Postman

# FORMACION ACADEMICA

#### **Estudios formales:**

06/2019 - Front-End JavaScript Frameworks: Angular 09/2019 Hong Kong University of Science and Technology

on Coursera

2011 - 2016 Especialidad de Ingeniería Informática de la

facultad de Ciencias e Ingeniería Pontificia Universidad Católica del Perú

2014 - 2016 Inglés Avanzado

**Idiomas Católica** 

#### Formación autodidacta:

2014 - 2018 Desarrollo Web

**Frameworks** 

Angular (Estudios + 6 meses de experiencia) Codelgniter (2 años de experiencia) Laravel (3 meses de experiencia)

## Otras tecnologías:

Bootstrap, jQuery, gulp, npm, git, xampp or wampp, web services, ajax, MySql Workbeanch, phpMyAdmin, stylus, Postman y entre otros

# **REFERENCIAS**

Nombre: L. Christian Fernández Martínez Formación / Magister en Ingeniería Informática exp.: Gestor de proyectos del GRUPO

AVATAR PUCP

Teléfono: 991066828

Correo: fernandezm.christian@pucp.pe

Nombre: Andrea Cáceres Chumpitazi

Formación / Ingeniera Informática

exp.: Coordinadora de proyectos del GRUPO

**AVATAR PUCP** 

Teléfono: 990936543

Correo: andrea.caceres@pucp.pe

#### **CUALIDADES**

Proactivo, persistente, respetuoso, responsable

#### **HABILIDADES**

Analítico, organizado, creativo para la solución de problemas

#### **HOBBIES**

Fútbol, futsal, ajedrez, basket, otros deportes